宣示判決筆錄
原      告  臺灣銀行股份有限公司

法定代理人  許志文  
訴訟代理人  邱雅鈴  
被      告  柯  凖  


上列當事人間110年度中小字第2472號請求返還借款事件，於中
華民國110年9月15日上午9時40分整在臺灣臺中地方法院臺中簡
易庭宣示判決，出席職員如下：
    法      官  林筱涵
    書  記  官  張峻偉
朗讀案由。
法官朗讀主文宣示判決如下：
    主    文
被告應給付原告新臺幣壹拾萬元，及自民國一一○年二月十九日
起至清償日止，按週年利率百分之一點八四五計算之利息，暨自
民國一○九年十二月十九日起至清償日止，逾期在六個月以內者
，按上開利率百分之十，逾期超過六個月者，按上開利率百分之
二十計算之違約金，每次違約狀態最高連續收取期數為九期。
訴訟費用新臺幣壹仟元由被告負擔。
本判決得假執行。
    事實及理由之要領
一、原告主張：被告於民國109年5月19日向原告借款新臺幣（下
    同）10萬元，約定借款期限自109年5月19日起至112年5月19
    日止，於撥款後6個月內為寬限期按月繳息，自第7個月起分
    30期，每1個月為1期，依年金法按月於每月28日平均攤還本
    息，利息按中華郵政股份有限公司未達500萬元之二年期定
    期儲金機動利率（現為0.845%）加碼年利率1%計算（即週年
    利率1.845%）。借款第一年利息由勞動部補貼，但自第七個
    月起如積欠本金達三個月者即停止補貼。如逾期償還本息，
    則債務視為全部到期，另加收逾期在6個月以內者，按上開
    利率百分之10，逾期超過6個月者，按上開利率百分之20 計
    算之違約金，每次違約狀態最高連續收取期數為9期。詎被
    告自109年12月19日起未依約清償本息，迄今尚欠本金10 萬
    元及如主文第一項所示之利息、違約金未清償。為此，爰依
    消費借貸之法律關係，提起本件訴訟，並聲明如主文第一項
    所示。
二、上開原告主張之事實，業據其提出放款借據、小額貸款全部
    查詢單、利率資料表、勞動部對受嚴重特殊傳染性肺炎影響
    勞工紓困貸款及利息補貼作業須知、勞工紓困貸款補貼專案
    補貼息申請核發清單為證。被告已於相當時期受合法之通知
    ，而於言詞辯論期日不到場，亦未提出準備書狀爭執，本院
    依上開證據之調查結果，堪信原告所陳上情為真正，本院即
    採為判決之基礎。從而，原告依消費借貸之法律關係，請求
    被告給付如主文第1項所示之金額，為有理由，應予准許。
三、訴訟費用負擔及假執行宣告之依據：民事訴訟法第78條、第
    436 條之19第1 項、第436 條之20。
　
民事訴訟法第436 條之24第2 項：
對於本判決之上訴，非以違背法令為理由，不得為之。
如對本判決上訴，須於判決送達後20日內向本院提出上訴狀，並
須表明原判決所違背之法令及其具體內容與依訴訟資料可認為原
判決有違背法令之具體事實之上訴理由（均須按他造當事人之人
數附繕本）
中　　華　　民　　國　　110 　年　　9 　　月　　15　　日
                  臺灣臺中地方法院臺中簡易庭
                                  法  官  林筱涵
                                  書記官  張峻偉
以上正本證明與原本無異。
中　　華　　民　　國　　110 　年　　9 　　月　　15　　日
                                  書記官  張峻偉